# EPC企业合并内部交易抵消

提问人：王者之默 时间：2016-12-27 17:26:28
A企业为内部上游供应商，B企业为下游客户，A和B均按建造合同准则核算。报表日，A账面存在对应B企业的存货-已完未结和预收-已结未完（对应不同业主项目），原因为A和B在单体核算时对进度确认方式不一致，这种情况下，在A和B的合并层面要怎么做抵消呢？

回答人：chenyiwei
建议参考《瑞华研究 2010 ～ 2016 汇编》之“问题2-1-8（合并范围内两公司承接同一项目不同部分的收入确认问题）”。